【裁判字號】    98,裁,1890
【裁判日期】    980730
【裁判案由】    營業稅
【裁判全文】
最  高  行  政  法  院  裁  定
                                      98年度裁字第1890號
上  訴  人  太子大飯店股份有限公司
代  表  人  甲○○
被  上訴人  財政部臺灣省南區國稅局
代  表  人  乙○○
上列當事人間營業稅事件，上訴人對於中華民國98年3月4日高雄
高等行政法院97年度訴字第439號判決，提起上訴，本院裁定如
下：
    主  文
上訴駁回。
上訴審訴訟費用由上訴人負擔。
    理  由
一、按對於高等行政法院判決之上訴，非以其違背法令為理由，
    不得為之，行政訴訟法第242條定有明文。依同法第243條第
    1項規定，判決不適用法規或適用不當者，為違背法令；而
    判決有同條第2項所列各款情形之一者，為當然違背法令。
    是當事人對於高等行政法院判決提起上訴，如依行政訴訟法
    第243條第1項規定之不適用法規或適用不當為理由時，其上
    訴狀或理由書應有具體之指摘，並揭示該法規之條項或其內
    容；若係成文法以外之法則，應揭示該法則之旨趣；倘為司
    法院解釋或本院之判例，則應揭示該判解之字號或其內容；
    如以高等行政法院判決有行政訴訟法第243條第2項所列各款
    情形為理由時，其上訴狀或理由書應揭示合於該條項各款之
    事實。上訴狀或理由書如未依此項方法表明，或其所表明者
    與上開法條規定不合時，即難認為已對高等行政法院判決之
    如何違背法令有具體之指摘，其上訴自難認為合法。
二、緣被上訴人查獲上訴人於民國（下同）91年6月3日至95年6
    月5日間，申報銷售勞務金額合計新臺幣（下同）23,364,15
    9元，短漏開統一發票並漏報銷售額58,861,780元，經審理
    結果除追繳稅款2,943,090元外，並按所漏稅額裁處3倍罰鍰
    計8,829,200元（計至百元止，下同）。上訴人申請復查，
    經被上訴人為追減銷售額507元及變更原處分罰鍰為8,829,1
    00元之復查決定，上訴人遂循序提起行政訴訟。
三、上訴人以原判決違背法令，主張：原判決認定上訴人於91年
    6月3日至95年6月5日間，申報銷售勞務金額，有短漏開立統
    一發票，並漏報銷售額58,861,273元，逃漏營業稅2,943,09
    0元，無非以甲○○所有華南銀行西台南分行000000000000
    號之帳戶、被上訴人製作系爭期間、上訴人申報書查詢明細
    ，及檢舉人提出之日報表，相互核對，所載金額均有相差1
    位數之情形；被上訴人製作之系爭期間，上訴人各月末日開
    立發票對照表顯示，上訴人之日報表自94年1月至95年4月間
    ，各月末日除記載當日營運情況外，亦載明當月累計總收入
    （代號磊腫）金額為主要論據。然系爭甲○○所有華南銀行
    西臺南分行之帳戶，於94年6月30日、94年8月31日匯入之存
    款金額與日報表差1位數的情況，實乃有心人故意羅織偽造
    ，上訴人自始否認檢舉人所提日報表等文件之真正。該日報
    表屬私文書，未經被上訴人證明其為真正前，尚難認有實質
    之證明力。原判決未據認定上開私文書是否真正之前，即逕
    認其有實質之證明力而援用該私文書所載內容，已屬違背法
    令。又縱令前揭檢舉人提出之日報表為真實，而依原判決於
    事實及理由欄之說明，亦僅顯示系爭帳戶於94年7月1日及9
    月2日兩日存入之現金、94年6月30日及8月31日開立發票金
    額，與檢舉人所提日報表上94年6月30日及8月31日記載之現
    金收入，與開立發票，有1位數之差距，以及上訴人於94年1
    月至95年4月間各月末日當日之營運情況而已，無從顯示及
    證明上訴人91年6月3日至95年6月5日間之收入，亦屬均有1
    位數之差距，從而原判決遽為全部收入之認定，非為論理及
    經驗上所必然。從而，原判決以部分特定日期的帳戶資料及
    檢舉人所提日報表資料，相互比對，逕行推論上訴人於91年
    6月3日至95年6月5日間，申報銷售勞務金額，均有短漏開統
    一發票，並漏報銷售額情事，遽為不利於上訴人之判決，顯
    有未依證據認定事實及欠缺推論依據之謬誤，有違經驗、證
    據法則及論理法則，所為推論亦有卷證不符之情形，原判決
    即有適用法規不當及理由不備等情形。再，系爭帳戶幾乎每
    天均有現金存入及頻繁的現金支出，且經常1天中會有多筆
    現金存入，倘若存入系爭帳戶加總之金額，均為上訴人前1
    天之營業收入，則上訴人1次存入即可，自無同日分數次、
    多筆存入之必要，而上訴人系爭帳戶既有同日數筆存入之情
    形，且為經常性之狀況，可否逕行認定全部為銷售勞務收入
    ，已有疑義。上訴人於原審主張存入系爭帳戶之金額，係基
    於美化帳面、創造經營成果優異之現象，藉以達到擴張上訴
    人信用、提高銀行融資額度或吸引他人投資或購買經營權之
    目的，並非上訴人之全部營業收入等語，顯非無據；此項主
    張，攸關上訴人究竟有無短報銷售額而逃漏營業稅之判斷，
    原審自有詳細調查系爭帳戶提存模式、資金流向之義務，以
    作為裁判基礎之事證，而形成心證，方符合「訴訟資料之完
    整性」。原判決竟謂前負責人之帳戶及帳戶資金流向，對本
    件被上訴人補稅裁罰之依據無關、不生影響，顯有不適用行
    政訴訟法第12條第1項、第133條之應依職權調查規定，及判
    決不備理由之違背法令等資為論據。
四、經查原判決認定上訴人有於91年6月3日至95年6月5日間，申
    報銷售勞務金額合計23,364,159元，短漏開統一發票並漏報
    銷售額58,861,780元之事實，業已明確論述其證據取捨與得
    心證之理由，對上訴人在原審之主張如何不足採之事項，亦
    均有詳為論斷。經核上訴狀所載內容，係針對原判決認定之
    事實認定為爭議，無非重述其在原審業經主張而為原判決摒
    棄不採之陳詞，或係就原審取捨證據、認定事實之職權行使
    事項，任加指摘違誤，或係就原審所為論斷或駁斥其主張之
    理由，泛言原判決不備理由及判決不適用法規或適用不當，
    而非具體表明原判決究竟有如何合於不適用法規或適用不當
    、或有行政訴訟法第243條第2項所列各款之情形，尚難認為
    已對原判決之如何違背法令有具體之指摘。依首揭規定及說
    明，應認其上訴為不合法，應予駁回。
五、據上論結，本件上訴為不合法。依行政訴訟法第249條第1項
    前段、第104條，民事訴訟法第95條、第78條，裁定如主文
    。
中    華    民    國    98    年    7     月    30    日
                    最高行政法院第七庭
                        審判長法官  藍  獻  林
                              法官  廖  宏  明
                              法官  張  瓊  文
                              法官  姜  素  娥
                              法官  林  文  舟
以  上  正  本  證  明  與  原  本  無  異
中    華    民    國    98    年    7     月    30    日
                              書記官  賀  瑞  鸞


司法院資訊處製作；財團法人民間司法改革基金會備份。
